# 车船使用税

提问人：超狗毛豆 时间：2016-12-29 08:59:42
关于车船使用税的问题，对于专门用于生产运输的车辆缴纳的车船使用税是否能计入成本？还是车船使用税都直接计入当期费用？类似于生产性用房缴纳的房产税，如果能够与办公用房合理区分，是否可以计入成本？

回答人：chenyiwei
车船使用税、房产税等，在发生时均直接计入“税金及附加”科目，并在同名的利润表项目中列报。不计入成本。